Images des répertoires du notaire Gabriel Le Villain pour l'étude XXVI
Archives nationales de France
Images des répertoires du notaire Gabriel Le Villain pour l'étude XXVI
23 août 1876 - 9 février 1893
MC/RE/XXVI/28 - MC/RE/XXVI/29
Etude XXVI; Le villain, Gabriel
2 registres
Archives nationales de France
Minutes et répertoires: la loi 2008-696 du 15 juillet 2008 relative aux archives a fixé à 75 ans à compter de la date de l'acte, ou à 25 ans à compter de la date du décès de l'intéressé si ce délai est plus bref, le délai de communication des minutes et répertoires des notaires; ce délai est porté à 100 ans à compter de la date de l'acte si le document se rapporte à un mineur (code du Patrimoine, articles L213-2, 4e d et 5e).
Autres documents de l'étude (dossiers de clients, comptabilité...): s'agissant d'archives privées, ces documents sont communicables selon les modalités fixées par le déposant ou le donateur.
Certains documents ne sont pas accessibles sous leur forme originale en raison de leur mauvais état de conservation.
Registres entrés aux Archives nationales en 1973.
Images des répertoires de l’étude XXVI
Archives de l'étude XXVI
répertoire d'officier public ministériel
- Répertoire chronologique pour la période du 23 août 1876 au 21 juillet 1885, 23 août 1876 - 21 juillet 1885; MC/RE/XXVI/28; Le répertoire comporte 234 feuillets et fait partie d'un registre de 300 feuillets de papier manuscrits, hauteur 35,5 x largeur 23,5 cm, composé de 3 cahiers foliotés par le notaire. Le registre est en bon état.
  Registre folioté en 2003 (foliotation non visible à l'écran)
  Le registre contient aussi les répertoires des notaires Ferdinand Ducloux pour la période du 13 juillet 1874 au 16 juin 1875, et Ernest Ducloux pour la période du 16 juin 1875 au 22 août 1876.
  Le répertoire contient les informations suivantes: 1. le n° de l'acte dans l'année; 2. date du jour; 3. nature de l'acte passé en brevet; 4. nature de l'acte passé en minute; 5. nom, prénom, domicile des parties, indication sur la situation et les prix des biens; 6. date d'enregistrement de l'acte; 7. droits d'enregistrement.
  Attention: seuls les actes passés en minute sont conservés; les actes mentionnés dans le répertoire comme passés en simple brevet (colonne 3) ne sont pas conservés par les notaires et ne sont donc pas versés au Minutier (ils sont remis aux clients).
  répertoire
  - Liste chronologique des actes pour la période du 23 août au 30 décembre 1876, 23 août - 30 décembre 1876; 67 r°-79 v°; 13 feuillets
  - Liste chronologique des actes pour la période du 2 janvier au 31 décembre 1877, 2 janvier - 31 décembre 1877; 79 v°-106 r°; 28 feuillets
  - Liste chronologique des actes pour la période du 2 janvier au 31 décembre 1878, 2 janvier - 31 décembre 1878; 106 v°-132 r°; 27 feuillets
  - Liste chronologique des actes pour la période du 2 janvier au 31 décembre 1879, 2 janvier - 31 décembre 1879; 132 r°-158 v°; 27 feuillets
  - Liste chronologique des actes pour la période du 2 janvier au 31 décembre 1880, 2 janvier - 31 décembre 1880; 158 v°-188 r°; 31 feuillets
  - Liste chronologique des actes pour la période du 2 janvier au 30 décembre 1881, 2 janvier - 30 décembre 1881; 188 r°-213 v°; 26 feuillets
  - Liste chronologique des actes pour la période du 2 janvier au 30 décembre 1882, 2 janvier - 30 décembre 1882; 213 v°-237 r°; 25 feuillets
  - Liste chronologique des actes pour la période du 2 janvier au 31 décembre 1883, 2 janvier - 31 décembre 1883; 237 r°-261 r°; 25 feuillets
  - Liste chronologique des actes pour la période du 2 janvier au 31 décembre 1884, 2 janvier - 31 décembre 1884; 261 r°-286 v°; 26 feuillets
  - Liste chronologique des actes pour la période du 2 janvier au 21 juillet 1885, 2 janvier - 21 juillet 1885; 286 v°-300 v°; 15 feuillets
- Répertoire chronologique pour la période du 21 juillet 1885 au 9 février 1893, 21 juillet 1885 - 9 février 1893; MC/RE/XXVI/29; Le répertoire comporte 156 feuillets et fait partie d'un registre de 400 feuillets de papier manuscrits, hauteur 35,5 x largeur 23,5 cm, composé de 4 cahiers foliotés par le notaire. Le registre est en bon état. Le feuillet 74 est légèrement déchiré.
  Le registre contient aussi le répertoire du notaire Pierre Eugène Constantin pour la période du 9 février 1893 au 27 juin 1901.
  Entre le 7 novembre 1892 et le 9 février 1893, les actes ont été passés par le notaire Louis Antoine Champetier de Ribes, nommé administrateur de l'étude par suite du décès de maître Le Villain.
  - Liste chronologique des actes pour la période du 21 juillet au 31 décembre 1885, 21 juillet - 31 décembre 1885; 1 r°-11 r°; 11 feuillets
  - Liste chronologique des actes pour la période du 2 janvier au 30 décembre 1886, 2 janvier - 30 décembre 1886; 11 r°-35 r°; 25 feuillets
  - Liste chronologique des actes pour la période du 4 janvier au 31 décembre 1887, 4 janvier - 31 décembre 1887; 35 r°-57 r°; 23 feuillets
  - Liste chronologique des actes pour la période du 2 janvier au 31 décembre 1888, 2 janvier - 31 décembre 1888; 57 r°-76 r°; 20 feuillets
  - Liste chronologique des actes pour la période du 2 janvier au 31 décembre 1889, 2 janvier - 31 décembre 1889; 76 r°-93 v°; 18 feuillets
  - Liste chronologique des actes pour la période du 2 janvier au 31 décembre 1890, 2 janvier - 31 décembre 1890; 93 v°-112 v°; 20 feuillets
  - Liste chronologique des actes pour la période du 2 janvier au 31 décembre 1891, 2 janvier - 31 décembre 1891; 112 v°-133 v°; 22 feuillets
  - Liste chronologique des actes pour la période du 2 janvier au 31 décembre 1892, 2 janvier - 31 décembre 1892; 133 v°-154 r°; 22 feuillets
  - Liste chronologique des actes pour la période du 2 janvier au 9 février 1893, 2 janvier - 9 février 1893; 154 v°-156 r°; 3 feuillets